* Exercício 4.a - Retificador corrigido 
* Disciplina: Circuitos Eletrônica I - T3

* Fontes de Alimentação
V2 vdd 0 10
V3 vss 0 -10

* Entrada senoidal 
V1 in 0 sin(0 3 60)

* Primeiro Estágio
R1 in N003 10k
R2 N004 N003 10k
D1 N004 N005 Dmod
D2 N005 N003 Dmod
EOp1 N005 0 0 N003 1Meg

* Segundo Estágio (CORRIGIDO: R4 conectado no nó N004)
R4 N004 N001 5k
R5 in N001 10k
R6 N001 N002 10k
EOp2 N002 0 0 N001 1Meg

.model Dmod D(IS=1e-12 N=1.15)
.end